【裁判字號】    98,交聲,1480
【裁判日期】    990126
【裁判案由】    聲明異議
【裁判全文】
臺灣臺南地方法院交通事件裁定    98年度交聲字第1480號
移送機關    交通部公路總局嘉義區監理所臺南監理站
異議人即
受處分人    甲○○
上列受處分人因違反道路交通管理處罰條例案件，對於交通部公
路總局嘉義區監理所台南監理站民國98年10月22日所為之裁決處
分（處分案號：嘉監南字第裁74-ZEP032388號），聲明異議，本
院裁定如下：
    主  文
異議駁回。
    理  由
一、原處分意旨略以: 異議人即受處分人甲○○（下稱異議人）
    所有之車牌號碼0991-XL號自用一般小客車，於民國98年4月
    20日6時15分許，在岡山收費站南下路段第7車道，因行駛於
    應繳費之公路不依規定繳費，經臺灣區○道○○○路局國道
    公路警察局第五警察隊岡山分隊員警依違反道路交通管理處
    罰條例第27條第1項之規定，製單逕行舉發，嗣原處分機關
    即交通部公路總局嘉義區監理臺南監理站（下稱移送機關）
    ，以違規事實明確，依道路交通管理處罰條例第27條第1項
    之規定，裁處異議人罰鍰新臺幣（下同）6,000元。
二、本件聲明異議意旨略以:異議人於上開時、地駕車行經國道
    岡山收費站之際，因未注意ETC卡片餘額不足而通過，因未
    收到補繳通知單而逾期未繳納，導致加罰至最高額，為此聲
    明異議等語。
三、按汽車行駛於應繳費之公路、橋樑、隧道或輪渡，不依規定
    繳費者，處汽車所有人或駕駛人3,000元以上6,000元以下罰
    鍰，並追繳欠費，道路交通管理處罰條例第27條第1項定有
    明文。次按，交通部臺灣區○道○○○路局為辦理電子收費
    申裝及欠費追繳作業，依據公路通行費徵收管理辦法（下稱
    本辦法）相關規定訂定交通部臺灣區○道○○○路局電子收
    費申裝及欠費追繳作業注意事項；又依本辦法第15條，用路
    人不依規定繳費者，營運單位應依用路人不同之欠費行為，
    依本局查明之車籍資料，製發「補繳通行費及作業處理費通
    知單」，追繳通行費並加收作業處理費用；用路人應於通知
    單所列之繳費期限內完成補繳程序，逾期未繳納則移送相關
    警察單位依法處理，交通部臺灣區○道○○○路局電子收費
    申裝及欠費追繳作業注意事項第1條、第13條第1項、第17條
    第3項復分別定有明文。
四、經查：
  (一)異議人所有牌照號碼0991-XL號自用一般小客車，於98年4月
    20日6時15分許，遭警舉發因行駛高速公路岡山收費站南下
    路段第7車道，於駛進收費站繳費時，未依標誌指示繳費（
    卡片餘額不足），有內政部警政署國道公路警察局98年7月
    13 日公警局交字第ZEP032388號舉發違反道路交通管理事件
    通知單1份附卷可稽，並為異議人所不否認，自足信為真實
    。
  (二)然異議人辯稱未曾收受上開舉發違反道路交通管理事件通知
    單云云，查：
  1.按處理違反道路交通管理事件，有關文書送達之規定，依行
    政程序法之規定，違反道路交通管理事件統一裁罰標準及處
    理細則第5條亦分別定有明文。又按交通裁罰事件中相關行
    政機關所為之行政行為，並非屬行政程序法第3條第1項、第
    2項所列舉之得排除行政程序法適用之行政機關或行政行為
    ，故自應適用行政程序送達之規定。再者，關於上開文書之
    送達，於應受送達人之住居所、事務所或營業所為之；送達
    ，不能依前二條規定為之者，得將文書寄存送達地之地方自
    治或警察機關，並作送達通知書兩份，一份黏貼於應受送達
    人住居所、事務所、營業所或其就業處所門首，另一份交由
    鄰居轉交或置於該送達處所信箱或其他適當位置，以為送達
    ；行政程序法第72條第1項前段、第74條分別定有規定。
  2.本件補繳通行費通知單於98年5月22日掛號郵寄至「台南縣
    仁德鄉○○村○○○街138巷19號」，因無人收受送達，乃
    依行政程序法第74條之規定寄存於仁德太子郵局，有交通部
    台灣區○道○○○路局岡山收費站98年11月16日高岡業二字
    第0980001977號函暨檢附送達證書各1份在卷可參；又異議
    人於89年7月18日即設籍於上址，於98年11月20日始遷至「
    高雄市○鎮區鎮○街28號」，有異議人全戶戶籍資料查詢結
    果1份附卷可稽，是舉發機關於98年5月22日將上開補繳通行
    費通知單送達於異議人之戶籍地「台南縣仁德鄉○○村○○
    ○街138巷19號」，因無人收受送達，而將該文書寄存於送
    達地之郵政機關即仁德太子郵局之送達程序，於法並無違誤
    。異議人辯稱未收到該通知單，該補繳通行費通知單之送達
    程序不合法云云，自屬無據。從而，本件補繳通行費通知單
    既經合法送達予異議人，而異議人仍未於規定期限內補繳通
    行費，其於上開時、地有駕車行駛於應繳費之公路不依規定
    繳費之違規行為，應堪認定。
五、綜上所述，異議人所有之上開車輛，既於上開時間、地點，
    經人駕駛行經高速公路收費站，因所使用之E通機卡片餘額
    不足，未能當場扣款繳費成功，經遠通電收公司依前開規定
    寄發補繳通知單，並送達至異議人戶籍地後，異議人逾繳費
    期限仍未補繳之事實，堪以認定，已如前述，是移送機關則
    援引上開規定裁處異議人罰鍰6,000元，並無不當之處。從
    而，本件異議為無理由，應予駁回。
六、據上論斷，應依道路交通管理處罰條例第87條第2項、道路
    交通案件處理辦法第19條，裁定如主文。
中    華    民    國    99    年    1     月    26    日
                     交通法庭   法  官   陳淑勤
以上正本證明與原本無異。
如不服本裁定，應於送達後5日內，向本院提出抗告狀。
                                書記官   謝國欽
中    華    民    國    99    年    1     月    26    日


司法院資訊處製作；財團法人民間司法改革基金會備份。
